臺灣新竹地方法院刑事判決　　　　　　　 96年度訴字第376號
公　訴　人　臺灣新竹地方法院檢察署檢察官
被　　　告　甲○○
　　　　　　　　　　之1
指定辯護人　本院公設辯護人乙○○
上列被告因違反槍砲彈藥刀械管制條例案件，經檢察官提起公訴
（96年度偵字第2462號），本院判決如下：
    主  文
甲○○未經許可，寄藏可發射子彈具有殺傷力之改造手槍，累犯
，處有期徒刑肆年，併科罰金新臺幣陸萬元，罰金如易服勞役，
以新臺幣壹仟元折算壹日。扣案仿WALTHER廠PPK/S型半自動手槍
製造之槍枝換裝土造金屬槍管而成之改造手槍壹枝（槍枝管制編
號：0000000000號，含彈匣壹個），沒收之。
    犯罪事實
一、甲○○前於民國86年間，因違反懲治盜匪條例案件，經本院
    於86年6月20日以86年度訴字第340號判決判處有期徒刑8 年
    確定，於90年2月2日因縮短刑期假釋付保護管束，於93年12
    月23日保護管束期滿，未經撤銷，視同執行完畢，竟不知悛
    悔，明知可發射金屬或子彈具有殺傷力之改造手槍為槍砲彈
    藥刀械管制條例所管制之物品，未經中央主管機關內政部許
    可不得無故寄藏，竟基於非法寄藏具有殺傷力改造手槍之犯
    意，於某96年4月13日前某不詳時間，受綽號「光良」之不
    詳姓名成年男子之所託，代為保管具有殺傷力之仿WALTHER
    廠PPK/S型半自動手槍製造之槍枝換裝土造金屬槍管而成之
    改造手槍1枝（槍枝管制編號0000000000號；含彈匣1個）、
    及具殺傷力之改造子彈3顆（均經試射，可擊發，認均具殺
    傷力），甲○○非但未依規定向司法警察機關報繳，反未經
    許可，將上開槍枝及子彈等物，藏放在女友吳曉芬承租之新
    竹縣竹北市○○○路○段216號4樓租屋處外之陽台上堆置之
    磁磚中，迨於96年4月13日早上11時許，為警持本院所核發
    之搜索票，在上開處所搜索，當場查獲，並扣得上開槍枝及
    子彈，送鑑定後因而查悉上情。
二、案經新竹市警察局第二分局報告臺灣新竹地方法院檢察署檢
    察官偵查起訴。
    理  由
壹、證據能力之認定：
一、按被告以外之人於審判外之言詞或書面陳述，除法律另有規
    定者外，不得作為證據，刑事訴訟法第159條第1項固有明文
    規定。惟被告以外之人於偵查中向檢察官所為之陳述，除顯
    有不可信之情況外，得為證據。又被告以外之人於檢察事務
    官、司法警察官或司法警察調查中所為之陳述，與審判中不
    符時，其先前之陳述具有較可信之特別情況，且為證明犯罪
    事實存否所必要者，得為證據。且被告以外之人於審判外之
    陳述，雖不符刑事訴訟法第159條之1至之4之規定，惟經當
    事人於審判程式同意作為證據，法院審酌該言詞陳述或書面
    陳述作成時之情況，認為適當者，亦得為證據，復為同法第
    159條之1第2項、第159條之2、第159條之5第1項所明定。復
    按傳聞法則之重要理論依據，在於傳聞證據未經當事人之反
    對詰問予以核實，乃予排斥，惟若當事人已放棄對原供述人
    之反對詰問權，於法院審判時表明同意該等傳聞證據可作為
    證據，基於證據資料愈豐富，愈有助於真實發現之理念，並
    貫徹刑事訴訟法修法加重當事人進行主義之精神，確認當事
    人對於證據能力有處分權之制度，傳聞證據經當事人同意作
    為證據，法院認為適當者，亦得為證據。另當事人對於傳聞
    證據表示「沒有意見」，而未於言詞辯論終結前聲明異議（
    Without Objection），應視為已有將該等傳聞證據採為證
    據之同意，此刑事訴訟法第159條之5定有明文。
二、本案被告甲○○及指定辯護人於本院準備程式中已表示對本
    院所提示所有卷內人證物證之證據能力沒有意見，迄本院辯
    論終結前，被告甲○○及指定辯護人亦未爭執本案證據之證
    據能力，依刑事訴訟法第159 條之5第2項之規定，應視為被
    告甲○○已同意本案犯罪事實欄相關之傳聞證據均可作為證
    據；另檢察官於本院審理程序中已表示對本院所提示調查之
    卷內人證物證之證據能力沒有意見，本院斟酌本案卷內之證
    據並非非法取得，亦無證明力明顯過低之情形，且經本院於
    審判期日依法進行證據之調查、辯論，當事人於訴訟上之程
    式權，已受保障，均得採為證據，先予敘明。
貳、被告甲○○違反槍砲彈藥刀械管制條例部分：
一、訊據被告甲○○矢口否認有寄藏具有殺傷力之改造手槍及子
    彈犯行，先於警詢辯稱：為警於伊居住之租屋處陽台查獲之
    之槍彈，是一名綽號「光良」的朋友因為知道伊有在從事網
    拍，而將槍彈拿來想委託伊上網拍賣，伊看了槍枝以後，知
    道槍枝經改造過，沒有答應代為拍賣，「光良」要求將槍彈
    寄放在伊處，他要放就給他放，但伊沒有同意，伊也不知「
    光良」將槍彈放置伊租屋處之陽台上等語（見本院於96年11
    月5日勘驗被告甲○○於96年4月13日警詢筆錄，本院卷第67
    至71頁），嗣於偵查及本院準備程序中辯稱：扣案之槍彈是
    朋友「光良」的，該人好像姓謝，他稱要委託伊上網拍賣，
    因伊有經營網拍，伊有看過槍管與一般BB彈不一樣，伊向「
    光良」稱這種改造之槍枝，如果網拍，一定會被抓，「光良
    」要放在伊處，經伊拒絕後，可能「光良」事後將上開槍彈
    自行放置在伊租屋處隔壁之陽台，伊所稱「光良」一事並非
    捏造等語（見偵查卷第53頁、本院卷第15、16頁），其後於
    本院審理程序中改稱：為警查獲時，承辦員警搜查完屋內後
    ，就到陽台去搜，扣案之槍彈即放置在陽台上堆放之磁磚，
    承辦員警們稱一定要伊交代槍彈的來源，伊才想起可能是「
    光良」曾拿給伊看的那把槍，伊當時看了該把槍，即稱無法
    拍賣，當場拒絕「光良」的要求，扣案的這支槍伊無法確認
    是否係「光良」交給伊的等語（見本院卷第42頁），是認被
    告甲○○於警詢、偵查、本院準備程序及本院審理中有為上
    開前後不一之辯詞，先予敘明，次查：
（一）被告甲○○於警詢、偵查及本院準備程序中均辯稱為警扣
      得之槍彈係綽號「光良」之成年男子曾持交予伊委託代為
      拍賣一情，並於本院審理時稱該名綽號「光良」之成年男
      子即係丙○○，且偕同證人丙○○出庭作證，然以：
  １、證人丙○○於本院審理時結證稱：他的綽號為「阿良」，
      不論係他、被告甲○○及其餘之人，均未曾以「光良」稱
      之，就此已難認證人丙○○確係被告甲○○迭於警詢、偵
      查及本院中一再辯稱之「光良」本人。被告甲○○固於本
      院審理時辯稱：伊係為免牽連丙○○，故於警詢、偵查中
      稱以「光良」，嗣於審理中，則因警詢、偵查中為如此之
      代稱，而予援用等語（見本院卷第106頁），然被告甲○
      ○於警詢、偵查中，就持槍予伊之男子，一致稱為綽號「
      光良」之成年男子，對於無法呈現真實年籍資料以供查證
      之情況下，不論係「光良」抑「阿良」均係綽號、代稱，
      無法明確特定該人之真實姓名，則被告甲○○以為免牽連
      證人丙○○，故不謂「阿良」而稱「光良」之辯詞，尚難
      置信；更況，被告甲○○於本院審理時，業已陳報證人丙
      ○○之真實姓名，至此已無被告甲○○所稱為免牽連之情
      事，惟被告甲○○仍稱「光良」，與證人丙○○自稱之綽
      號為「阿良」明顯不同，自無法遽認證人丙○○即係被告
      甲○○於訴訟過程中歷次辯稱之「光良」本人。
  ２、復據證人丙○○於本院審理時證稱：他曾拿一把在廢五金
      資源回收處購買的ＢＢ彈槍給被告甲○○，地點是被告甲
      ○○位在新竹縣竹北市○○○路○段216號4樓之租屋處，
      他希望被告甲○○能代為網拍，但被告甲○○看到這把槍
      後，即稱這把槍是假的，無法代為拍賣，他持交之ＢＢ彈
      槍是塑膠的，一看就知道是玩具槍，經他當庭檢視扣案之
      槍彈及照片後，他的那把ＢＢ彈槍與扣案之槍枝外觀之結
      構、顏色、槍枝長度差異甚大，材質更是不同，一望即知
      二者明顯互異，被告甲○○亦未指稱他所持之ＢＢ彈槍有
      改造之情事等語（見本院卷第99至103 頁），依證人丙○
      ○前開證言，僅足資為證人丙○○曾經持ＢＢ彈槍至被告
      甲○○上開租屋處，委託代為拍賣一情之佐證，然該把Ｂ
      Ｂ彈槍與本案查獲之改造槍枝既有如證人丙○○證述之迥
      異之處，被告甲○○應無混淆誤認之可能，且被告甲○○
      於偵查及本院準備程序中辯稱伊因「光良」所持之該把槍
      枝經改造過，倘經網拍，一定會被抓等語，實核與證人丙
      ○○所稱持予網拍之ＢＢ彈玩具槍及被告甲○○接觸槍枝
      後之反應不同，誠難認係證人丙○○曾將扣案之槍彈持予
      被告甲○○，另據被告甲○○迭於警詢、偵查及本院準備
      程序中既再再辯稱伊見過扣案槍彈，該名綽號「光良」之
      成年男子曾持扣案之槍彈，欲委伊代為拍賣等情歷歷，則
      被告甲○○辯稱綽號「光良」之人應另有其人，而非出庭
      作證之丙○○。
（二）本案認定被告甲○○寄藏扣案槍彈犯行所憑之事證，一一
      論述如下：
  １、本案為警在新竹縣竹北市○○○路○段216號4 樓陽台所查
      扣之槍彈，經送驗後，其鑑定結果為：(1)送鑑改造手槍1
      枝（槍枝管制編號：0000000000號），認係由ＷALTHER廠
      PPK/S 型半自動手槍製造之槍枝換裝土造金屬槍管而成；
      經裝填具底火之適用彈殼測試，可擊發，應可供擊發適用
      子彈使用，研判應具殺傷力。(2)送鑑子彈3 顆，以性能檢
      驗法檢測，認均係土造子彈，具直徑約8.0mm＋－0.5mm金
      屬彈頭，採樣1 顆以試射法試射，可擊發，認具殺傷力，
      另2 顆未試射子彈，經實際試射結果，均可擊發，認具殺
      傷力，有為警扣案之上開槍彈可查，另有扣案之槍彈外觀
      照片6張、查獲之現場照片4張、內政部警政署刑事警察局
      96 年5月4日刑鑑字第0960058035號槍彈鑑定書、96年11
      月26日刑鑑字第0960177003號函各1份（見偵查卷第23至
      25頁、34頁下方至36頁上方、60至62頁，本院卷第87頁）
      在卷可稽。
  ２、本案據證人戊○○即新竹市警察局第二分局查獲員警於本
      院審理時結證稱：當初是因接獲線報稱被告甲○○非法持
      有槍彈，他與其餘3名警員即前往新竹縣竹北市○○○路○
      段216號4樓搜索，當時屋內只有被告甲○○在場，在屋內
      只有查獲毒品吸食器，羅嘉慶警員則至同層樓之陽台搜索
      ，即在堆置的磁磚堆之夾層中發現了一個黑色的塑膠盒，
      此際，警員將原本在屋內遭控管之被告甲○○帶至陽台，
      並請被告甲○○將該黑色塑膠盒之盒蓋打開，但被告甲○
      ○拒絕，故警員當著被告甲○○的面，將盒蓋打開，警員
      們詢問被告甲○○槍彈的來源，伊稱是朋友寄放的，至警
      局製作筆錄時，被告甲○○則稱是朋友「光良」委請伊網
      拍，但伊不願意等情，本案之搜索票核發之搜索地點固然
      記載為「新竹縣竹北市○○○路○段216號4 樓套房」，但
      警員在為搜索勤務時，住處附近之樓梯、空地搜查一下，
      因而查獲本案扣案槍彈等語（見本院卷第44至52頁），另
      據證人羅嘉慶即新竹市警察局第二分局查獲員警於本院審
      理時結證稱：本案開始偵辦，是接獲線報稱吳曉芬、被告
      甲○○分別在新竹市○○路及新竹縣竹北市○○○路之2
      址，有涉嫌犯販賣毒品及持有槍枝之情事，因此在2址均
      聲請了搜索票，本案查獲之地點為新竹縣竹北市○○○路
      1段216號，該棟透天厝之1樓是出租之店面，右邊獨立的
      大門可通往2、3、4樓，他們前往搜索時，大門有上鎖，
      他們是用吳曉芬提供的鑰匙開啟1樓大門，3樓是出租給公
      司，4樓之單一套房則出租予被告甲○○等人，他們上到4
      樓後，就開始執行搜索，在屋內只有被告甲○○1人，有
      查獲到吸食器、摻有海洛因之香煙、分裝袋、研磨器、電
      子磅秤等物，被告甲○○稱不清楚，他們依據辦案之經驗
      ，煙毒犯藏放違禁物之地點不僅在屋內，有可能延伸到可
      使用的範圍，而本案查獲地點之陽台，與被告甲○○居住
      之地點只隔一道門，在執行搜索前有問過房東，房東稱該
      透天厝之2樓沒有住人，3樓是一間公司，4樓全部都是由
      被告甲○○、吳曉芬等人在使用，他因此前往陽台處搜索
      ，看到靠近陽台那邊的牆堆放一疊磁磚，磁磚堆成2層，
      中間不整齊，有凸起狀，覺得怪怪的，將磁磚打開後，發
      現有黑色的盒子，他就請戊○○警員將被告甲○○帶過來
      ，問他盒子內是何物，被告甲○○原本稱不知道，他有向
      被告甲○○稱：「我給你一個機會，如果裡面有藏放違禁
      品，就好好跟警察承認」，這時，他們還不知道裡面藏放
      有槍枝，之後，他們請被告甲○○自行打開，被告甲○○
      拒絕，他們就當著被告甲○○的面將黑色的盒子打開，被
      告甲○○見盒子被打開後，在現場就有承認槍彈是1位綽
      號「光良」的人寄放的，被告甲○○不承認槍彈是伊所有
      ，但稱知道裡面是槍等語（見本院卷第54至56頁），經查
      ：
    (1)據上開執行搜索警員2人之證述，本案執勤員警緣因接獲
      線報稱被告甲○○涉嫌違反毒品危害防制條例、槍砲彈藥
      刀械管制條例等案件，並明確指陳被告甲○○之姓名、居
      所，寄藏之槍枝之地點等情，可認其訊息具有相當之可信
      性，因而向本院聲請核發搜索票，本院乃於96年4月12 日
      以96年度聲搜字第208號搜索票核定搜索之地點為「新竹
      縣竹北市○○○路216號4樓套房」，另依上開證人羅嘉慶
      警員之證述得知，警員於執行搜索之過程中，業經詢問上
      開套房之房東後，確認該套房旁之陽台，亦為被告甲○○
      及伊女友吳曉芬可得使用且予支配、控制之延伸使用地區
      ，因而前往搜索，且於陽台發現本案查扣之槍彈後，復偕
      同被告甲○○由該套房至現場確認辨明，自非違法搜索，
      更況本於人權保障與社會安全均衡維護之精神，依比例原
      則，縱本件警員擴張搜索票之搜索範圍，因違反法定程序
      之情節並非嚴重，該扣得之槍、彈仍具證據能力之理由，
      先予敘明。
    (2)又經本院勘驗被告甲○○於96年4月13日警詢筆錄所示：
      …「我朋友前幾天拿來（指扣案之槍彈），他說要放在我
      這邊的」…「（問：那是誰把它（指扣案槍彈）放在磁磚
      裡面的？）不是我放的。」…「（問：那誰放的？）我有
      朋友來找我到那邊。」…「（那是你朋友一個綽號『光良
      』的寄放在你這裡的，是這樣？）他是要放在裡面就給他
      放。」…等語（見本院卷第68頁背面），是認被告甲○○
      固然於該次警詢筆錄中一再反覆辯稱伊未同意讓「光良」
      寄放槍彈等語，然被告甲○○確實曾於警詢中坦承伊綽號
      「光良」之朋友，曾持扣案之槍彈委託寄放在租屋處旁之
      陽台上等情。
    (3)被告甲○○嗣於本院準備及審理程序中直指係承辦員警挾
      以若不交待槍彈來源，則將以涉案人之身分移送伊女友吳
      曉芬，伊情急之下，始稱槍彈係「光良」之朋友寄藏之辯
      詞，惟以，據本院於96年11月5日勘驗被告甲○○之上開
      警詢光碟後，認於警員詢問過程中，態度平和，語氣和緩
      ，面對被告甲○○反覆不一之供述，製作筆錄之警員並未
      脅迫、利誘，甚至亦未見有勸諭被告甲○○修正其供述之
      情事，若被告甲○○係迫於警員恫嚇告稱將移送伊女友吳
      曉芬，因而供陳係「光良」委託寄藏槍彈，則被告甲○○
      於案件由警局移送之承辦檢察官訊問時，理應於偵訊時爭
      執此情，並否認槍彈與伊及伊友人「光良」之關係，然被
      告甲○○於偵訊時仍指稱：槍彈是伊朋友「光良」的，他
      說要委託伊上網拍賣道具槍，因伊有在從事網拍，伊看過
      扣案之槍管與一般ＢＢ彈槍不一樣，告訴「光良」稱倘網
      拍此槍，一定會被抓，「光良」要寄放在伊處，伊拒絕等
      語（見偵查卷第52、53頁），是認被告甲○○空言辯稱警
      員藉詞要脅伊供出槍彈來源等語，並無根據抑足資推論之
      事證，要屬事後推諉卸責之詞，委無足採。
  ３、證人丁○○即新竹縣竹北市○○○路○段216號4樓套房之
      出租人於本院審理時結證稱：為警進行搜索之透天厝係她
      所有之房屋，該新竹縣竹北市○○○路○段216號房屋於96
      年7月間之使用情形是2樓自用，但無人居住，1、3 、4樓
      租予他人，1樓從事室內設計、3樓出租給營造公司，4樓
      則自96年4月1日起出租給被告甲○○之女友吳曉芬，承租
      的範圍契約約定是該址4樓之套房，套房隔壁之陽台因是
      空地，沒有鎖，故4樓之承租人當然可以使用，且因1、3
      樓是出租給公司，故就她所知，該址4樓只有吳曉芬等人
      會使用，而該棟房屋之2、3、4樓有獨立的出入門戶，不
      會經過1樓，除非有鑰匙，抑或是承租3樓的營造公司為求
      方便出入外，平常進出的大門都是關閉的，另新竹縣竹北
      市○○○路○段218號則由她的妹妹一家人居住，出租予他
      人的216號房屋未曾聽聞有不明人士擅自闖進的消息，且
      216號與218號間之陽台間有一座到成人胸部高度之圍牆加
      以區隔等語（見本院卷第95背面至98 頁）。又查：
    (1)本案據證人丁○○之證言，足認在新竹縣竹北市○○○路
　　　216號4樓套房旁之陽台，被告甲○○因與承租人吳曉芬係
  　　男女朋友之關係，無論依租賃契約及事實上均有使用支配
    　之權源及可能，再者，依被告甲○○於本院準備程序中自
      稱：「光良」與伊是一般朋友，認識之時間距案發當時約
      2、3年，交往過程中，至被告甲○○與吳曉芬之上開租屋
      處僅2 次，每次均係由被告甲○○下來帶領「光良」上樓
      ，停留時間僅約1、2小時，不曾住宿過，2 次都是在屋內
      聊天、看電視，被告甲○○未曾見聞「光良」有擅自闖入
      伊等租賃居所之情事（見本院準備程序筆錄，不爭執之事
      項三，本院卷第17頁），是認被告甲○○抑吳曉芬並未將
      進出租賃屋之鑰匙交予「光良」，申言之即該綽號「光良
      」之男子，尚不得自由進出被告甲○○之租賃處所。
    (2)再衡之對於持有槍彈之人，若不願自動出面報繳，或放棄
      槍彈之持有，則應視槍彈為具有殺傷力之武器或具有財產
      價值之物品，必會妥善保管抑交予信任之人代為藏放，依
      本案扣案之槍彈係以一黑色塑膠盒盛裝，且藏放在堆置之
      磁磚之中之客觀情狀觀之，足認扣案槍彈之所有人並無放
      棄持有，而係為免遭警查獲而有以致之，則以被告甲○○
      所稱之與「光良」面會交往之情形判斷，「光良」對於被
      告甲○○上開租賃房屋並無使用、控制、支配之權源，又
      以「光良」進出該處之次數、停留時間、停留時間之活動
      之狀況，實難認「光良」有欲建立對於該處支配控制之權
      源，誠難想見「光良」會在未經被告甲○○同意之情形下
      ，將具有相當價值之槍彈任意藏放在無法使用支配且事實
      上並無控制權之處所，是認被告甲○○辯稱係「光良」擅
      自藏放在伊租賃居所旁之陽台等語，應屬避重就輕之誆詞
      ，難謂可信。本案查獲之槍彈既係在被告甲○○租賃居所
      旁，由被告甲○○可得支配使用，自由進出之陽台上堆放
      之磁磚內而查獲，被告甲○○於警詢、偵查及本院準備程
      序中均自承曾看過本案扣案之槍彈，則「光良」所持交之
      扣案槍彈應得具有對該處所有支配控制權之同意抑應允，
      始得藏放，被告甲○○更詞反覆，辯稱：伊不同意、伊對
      於「光良」所有之槍彈藏放在伊租賃居所旁之陽台上堆置
      之磁磚一情全不知情等語，無可採信。
（三）綜上所述，本件被告甲○○辯稱各節，均不可信，本案扣
      案之槍彈，應為被告甲○○應允「光良」並同意受託代為
      寄藏等事實業臻明確，被告甲○○上揭寄藏改造手槍之犯
      行至堪認定，應依法予以論科。
、論罪科刑：
一、論罪：
（一）按「寄藏」與「持有」，均係將物置於自己實力支配之下
      ，僅寄藏必先有他人持有行為，而後始為之受寄代藏，故
      受寄人代為保管，其保管之本身，亦屬持有，不過此之持
      有係受寄之當然結果，槍砲彈藥刀械管制條例第8條第4項
      及第12條第4項，既就「持有」與「寄藏」為分別處罰之
      規定，則單純之「持有」，固不包括「寄藏」，惟「寄藏
      」之受人委託代為保管，其保管之本身所為之「持有」，
      既係「寄藏」之當然結果，法律上自宜僅就「寄藏」行為
      為包括之評價，不應另就「持有」予以論罪（最高法院74
      年台上字3400號判例意旨參照）；又未經許可，持有槍枝
      ，其持有之繼續，既屬行為之繼續，亦即一經持有，其罪
      即已成立，但其完結須繼續至持有行為終了之時止，則包
      括持有之寄藏槍枝行為，自應同視，其寄藏犯罪行為之完
      結，亦應至寄藏及該寄藏包括之持有行為終了時止。是被
      告甲○○受案外人綽號「光良」之成年男子之委託代為寄
      藏上開改造手槍及改造子彈，應論以寄藏改造手槍之單純
      一罪，不另就其「持有」之犯行予以論處。
（二）另被告甲○○未經許可寄藏上開改造手槍1枝（含彈匣1個
      ）、土造子彈3顆，係犯槍砲彈藥刀械管制條例第8條第4
      項未經許可寄藏改造手槍罪及同條例第12條第4項未經許
      可寄藏子彈罪。
（三）想像競合犯：被告甲○○一行為同時觸犯槍砲彈藥刀械管
  　　制條例第8條第4項、第12條第4項之罪名，係屬想像競合
    　犯，應依刑法第55條之規定，從一較重之槍砲彈藥刀械管
      制條例第8條第4項未經許可寄藏改造手槍罪處斷。
（四）累犯：被告甲○○前於民國86年間，因違反懲治盜匪條例
  　　案件，經本院於86年6月20日以86年度訴字第340號判決判
    　處有期徒刑8年確定，於90年2月2日因縮短刑期假釋付保
      護管束，於93年12月23日保護管束期滿，未經撤銷，視同
      執行完畢等情，有臺灣高等法院被告前案紀錄表及刑案資
      料查註紀錄表各1份為證，其於5年以內故意再犯本件有期
      徒刑以上之罪，為累犯，應依刑法第47條第1項規定，加
      重其刑。
二、科刑：
（一）主刑：審酌被告甲○○前有違反懲治盜匪條例、毒品危害
  　　防制條例，有臺灣高等法院被告前案紀錄1 份附卷可參，
      素行難謂良好，竟無視法令禁制，而未經許可寄藏具殺傷
      力之改造手槍及子彈，增加社會潛在危險性，然並未持之
      以犯罪之犯罪動機、目的、手段，未造成實際危害及被告
      之生活狀況、品行，以及被告犯罪後自警詢時、偵查中、
      本院準備程序及審理程序訊問時均飾詞否認犯行，矯卸其
      責，態度犯後態度不佳等一切情狀，量處如主文所示之刑
      及併科罰金，並就罰金部分，諭知易服勞役之折算標準，
      以資懲儆。
（二）從刑（沒收）：扣案仿WALTHER廠PPK/S型半自動手槍製造
      之槍枝換裝土造金屬槍管而成之改造手槍1枝（槍枝管制
      編號0000000000號；含彈匣1個），係違禁物，應依刑法
      第38條第1項第1款之規定宣告沒收。另扣案之已射擊完畢
      之土造子彈3顆，已不具違禁物之性質，爰不另為沒收之
      諭知，附此敘明。
肆、適用法律依據：
一、程序法方面：刑事訴訟法第299 條第1 項前段。
二、實體法方面：槍砲彈藥刀械管制條例第8條第4項、第12條第
    4 項，刑法第11條前段、第55條、第47條第1項、第42條第3
    項前段、第38條第1項第1款，判決如主文。
本案經檢察官陳麗芬到庭執行職務。
中　　華　　民　　國　　96　　年　　12　　月　　31　　日
                  刑事第四庭審判長法　官  林秋宜
                  　              法  官  馮俊郎
                                  法  官  劉兆菊
以上正本證明與原本無異。
如不服本判決應於收受本判決後10日內向本院提出上訴書狀，其
未敘述上訴理由者，並得於提起上訴後10日內向本院補提理由書
狀（均須按他造當事人之人數附繕本）「切勿逕送上級法院」。
中　　華　　民　　國　　96　　年　　12　　月　　31　　日
                                  書記官  蕭汝芳
附錄本案論罪科刑實體法條全文：
槍砲彈藥刀械管制條例第8條
未經許可，製造、販賣或運輸鋼筆槍、瓦斯槍、麻醉槍、獵槍、
空氣槍或第4條第1項第1款所定其他可發射金屬或子彈具有殺傷
力之各式槍砲者，處無期徒刑或5年以上有期徒刑，併科新臺幣1
千萬元以下罰金。
未經許可，轉讓、出租或出借前項所列槍枝者，處 5 年以上有期
徒刑，併科新臺幣 1 千萬元以下罰金。
意圖供自己或他人犯罪之用，而犯前二項之罪者，處無期徒刑或
 7 年以上有期徒刑，併科新臺幣 1 千萬元以下罰金。
未經許可，持有、寄藏或意圖販賣而陳列第 1 項所列槍枝者，處
 3年以上10年以下有期徒刑，併科新臺幣700萬元以下罰金。
第 1 項至第 3 項之未遂犯罰之。
槍砲彈藥刀械管制條例第12條
未經許可，製造、販賣或運輸子彈者，處 1 年以上 7 年以下有
期徒刑，併科新台幣 500 萬元以下罰金。
未經許可，轉讓、出租或出借子彈者，處 6 月以上 5 年以下有
期徒刑，併科新台幣 300 萬元以下罰金。
意圖供自己或他人犯罪之用，而犯前二項之罪者，處 3 年以上
10 年以下有期徒刑，併科新台幣 700 萬元以下罰金。
未經許可，持有、寄藏或意圖販賣而陳列子彈者，處 5 年以下有
期徒刑，併科新台幣 300 萬元以下罰金。
第 1 項至第 3 項之未遂犯罰之。
